【裁判字號】    92,重訴,86
【裁判日期】    920403
【裁判案由】    損害賠償
【裁判全文】
臺灣臺中地方法院民事判決  九十二年度重訴字第八六號
    原      告  丁○○
                丙○○
                甲○○
                乙○○
    兼右三  人  庚  ○
    法定代理人
    共      同
    訴訟代理人  戊○○  住台中.
    被      告  己○○  住南投.
                        中看守所）
右被告因殺人案件，經原告提起請求損害賠償之附帶民事訴訟（九十一年度附民字第
三八三號），經本院刑事庭裁定移送前來，本院判決如左：
    主    文
被告應給付原告丁○○新臺幣貳佰壹拾壹萬玖仟零捌拾玖元，原告庚○新臺幣肆佰捌
拾貳萬陸仟捌佰捌拾肆元，原告丙○○新臺幣貳佰貳拾壹萬壹仟柒佰肆拾捌元，原告
甲○○新臺幣貳佰拾萬柒仟柒佰陸拾元，原告乙○○新臺幣貳佰柒拾萬玖仟陸
佰捌拾捌元，及均自民國九十一年八月十七日起至清償日止，按年息百分之五計算之
利息。
訴訟費用由被告負擔。
本判決得假執行。
    事    實
甲、原告方面：
  一、聲明：如主文第一項所示，並陳明願供擔保請准宣告假執行。
  二、陳述：
    (一)被告因債務纏身，竟萌歹念，以循張貼之房屋出租廣告尋找作案目標之方式，
      假藉欲租屋而與出租人連繫，誘使出租人偕同其至出租之空屋參觀看屋，再行
      強盜財物，並預購生魚片刀一支及繩子一條以備犯案。嗣被告於民國九十一年
      六月三日下午三時十五分許，攜帶上開生魚片刀一支及繩子一條，騎乘機車至
      臺中市北屯區，見臺中市○○區○○路一段三二二號屋主即被害人邱潭所張貼
      之出租廣告，即以有意租屋，欲看房子為由，以廣告上所留電話號碼邀約邱潭
      至上開房屋現場並強盜取得財物後，邱潭勸說被告應速離去，倘不快速離去，
      其員工將到來等語，被告竟基於殺人之犯意，以左手摀住邱潭之口，以右手所
      持抵住邱潭之生魚片刀向邱潭頸部劃下，下推上拉，致邱潭因失血性休克、頸
      部割創當場死亡。
    (二)原告丁○○為邱潭之母；原告庚○為邱潭之妻；原告丙○○、甲○○、乙○○
      則為邱潭之子女，原告五人因被告前揭侵權行為致受有損害，爰依侵權行為之
      法律關係，訴請被告賠償下列損害：
    1.原告丁○○部分：請求賠償扶養費及精神慰撫金，計新臺幣（下同）二百十一
      萬九千零八十九元。
    2.原告庚○部分：請求賠償殯葬費及精神慰撫金，計四百八十二萬六千八百八十
      四元。
    3.原告丙○○部分：請求賠償扶養費及精神慰撫金，計二百二十一萬一千七百四
      十八元。
    4.原告甲○○部分：請求賠償扶養費及精神慰撫金，計二百三十三萬七千七百六
      十三元。
    5.原告乙○○部分：請求賠償扶養費及精神慰撫金，計二百七十萬九千六百八十
      八元。
  三、證據：提出起訴書影本一件、殯葬費支出單據影本一件、戶籍謄本二件等為證
      。
乙、被告方面：同意原告之請求，願意認諾。
    理    由
一、按當事人於言詞辯論時為訴訟標的之認諾者，應本於其認諾為該當事人敗訴之判
    決，民事訴訟法第三百八十四條定有明文。又按上訴人既於言詞辯論時為訴訟標
    的之認諾，法院即應不調查原告所主張為訴訟標的之法律關係是否果屬存在，而
    以認諾為該上訴人敗訴之判決基礎，此觀最高法院四十五年台上字第三一號判例
    意旨甚明。經查，本件原告之請求，被告已於九十二年三月二十日言詞辯論時予
    以認諾，依前開規定及判例意旨，本院自應本於被告之認諾為被告敗訴之判決。
    從而，原告依侵權行為之法律關係，請求被告給付原告如訴之聲明所示之金額及
    利息，為有理由，應予准許。
二、次按本於被告認諾所為之判決，法院應依職權宣告假執行，民事訴訟法第三百八
    十九條第一項第一款定有明文。本件係本於被告認諾所為判決，依上開法律規定
    自應依職權宣告假執行。
據上論結，本件原告之訴為有理由，依民事訴訟法第七十八條、第三百八十九條第一
項第一款，判決如主文。
中      華      民      國    九十二    年      四      月      三      日
                                  臺灣臺中地方法院民事第五庭
~B審判長法官  張惠立
~B法      官  王邁揚
~B法      官  何世全
右為正本係照原本作成
如對本判決上訴，須於判決送達後廿日內向本院提出上訴狀
中      華      民      國    九十二    年      四      月      三      日
~B法院書記官


司法院資訊處製作；財團法人民間司法改革基金會備份。
